臺灣臺南地方法院新市簡易庭民事小額判決
                                    110年度新小字第159號
原      告  蔡坤霖  
被      告  吳思瑩  
法定代理人  吳權泰  
            黃慧眞  
上列當事人間請求損害賠償事件，經本院於民國110年3月26日言
詞辯論終結，判決如下：
    主      文
原告之訴駁回。
訴訟費用新臺幣壹仟元由原告負擔。
    事實及理由
一、按訴狀送達後，原告不得將原訴變更或追加他訴。但擴張或
    減縮應受判決事項之聲明者，不在此限，民事訴訟法第255
    條第1項第3款定有明文。本件原告起訴時原聲明為：被告應
    給付原告新臺幣（下同）32,872元。嗣於本院審理中捨棄精
    神慰撫金5,000元部分，核屬減縮訴之聲明，參諸首揭規定
    ，自屬適法，應予准許。
二、原告起訴主張：
　㈠被告於民國109年10月6日20時40分許，駕駛車牌號碼000-000
    號機車，行經臺南市永康區正南五街與鹽平街口處，與原告
    駕駛之訴外人王雅頻所有車牌號碼000-0000號自小客車（下
    稱系爭車輛）發生碰撞，致系爭車輛右前葉子板擦損，及因
    原告緊急煞車副駕駛座乘客手部壓到前擋風玻璃，造成系爭
    車輛前擋風玻璃破裂，系爭車輛右前葉子板只是小擦痕所以
    未送修，更換前擋風玻璃之維修費用為27,872元。被告行駛
    至閃光紅燈路口左轉，未依規定減速、禮讓直行車，致系爭
    車禍發生，被告自應負損害賠償責任，而系爭車輛所有人王
    雅頻已將損害賠償請求權讓與原告，而被告事後置之不理，
    不與原告進行和解，爰依侵權行為、債權讓與之法律關係提
    起本件訴訟。
　㈡並聲明：被告應給付原告27,872元。
三、被告則辯以：
　㈠依被告駕駛之機車所裝設之行車紀錄器顯示，臺南市永康區
    正南五街與鹽平街口為T字型交岔路口，被告行經該路口時
    看見號誌為閃光紅燈，遂依規定停車再開並禮讓閃光黃燈車
    道車輛，經過2秒後被告才進入路口進行左轉，嗣即看見原
    告駕駛之系爭車輛高速行駛而來且至路口未減速，被告立即
    煞停，兩車並未發生任何碰撞。本件交通事故兩車並未發生
    碰撞，而被告已依規定停車再開且即時煞停，被告並無過失
    。然原告行經閃光黃燈路口，未依規定減速慢行，導致其發
    見被告之機車時無法即時煞停。且本件交通事故經警員到場
    處理，已確認雙方車輛並無任何碰撞，故未進行事故現場測
    量及製作筆錄。再者，被告之機車前擋泥板高度遠低於系爭
    車輛之輪胎高度，不可能碰撞到系爭車輛右前葉子板，原告
    主張系爭車輛之損害係被告自己駕車不慎所致，原告請求被
    告賠償維修費用並無理由。
　㈡並聲明：原告之訴駁回。
四、本院得心證之理由：
  ㈠按當事人主張有利於己之事實者，就其事實有舉證之責任，
    民事訴訟法第277條前段定有明文。民事訴訟如係由原告主
    張權利者，應先由原告負舉證之責，若原告先不能舉證，能
    舉證，或其所舉證據尚有疵累，亦應駁回原告之請求。而依
    民法第184條第1項前段規定，侵權行為之成立，須行為人因
    故意過失不法侵害他人權利，亦即行為人須具備歸責性、違
    法性，並不法行為與損害間有因果關係，始能成立，且主張
    侵權行為損害賠償請求權之人，對於侵權行為之成立要件應
    負舉證責任（最高法院100年度台上字第1903號判決意旨參
    照）。又汽車、機車或其他非依軌道行駛之動力車輛，在使
    用中加損害於他人者，駕駛人應賠償因此所生之損害；但於
    防止損害之發生，已盡相當之注意者，不在此限，民法第19
    1條之2定有明文，是被害人請求動力車輛之駕駛人賠償損害
    時，仍應證明其損害係駕駛人使用該動力車輛時侵害其權利
    而發生，並須證明損害之發生與駕駛人使用動力車輛間有因
    果關係。本件原告主張被告騎乘機車行駛至閃光紅燈路口左
    轉，未依規定減速、禮讓直行車，致系爭車禍發生，為被告
    所否認，依前揭之說明，自應就上開侵權行為之成立負舉證
    責任。
　㈡經查：
　⒈原告就其主張固提出臺南市政府警察局永康分局道路交通事
    故當事人登記聯單、估價單、收據、統一發票、車損照片、
    行車紀錄器畫面截圖、車輛損害賠償請求讓與契約書等資料
    為證（本院卷第19-23、205-211、223頁），惟上開估價單
    、收據、統一發票、車損照片，僅能證明系爭車輛擋風玻璃
    有破裂及右前葉子板有擦損之情況，並不能證明上開損害產
    生之原因，更不能證明兩造曾於前揭時地發生碰撞情事；而
    依系爭車輛之行車紀錄器畫面截圖所示：「行車紀錄器時間
    20時32分37秒：被告之機車出現於畫面右側，20時32分38秒
    ：兩車逐漸靠近，被告機車進入已路口，原告駕駛之系爭車
    輛於路口停止線處，20時32分39秒：被告之機車在畫面右側
    ，兩車距離非常接近，20時32分40秒：系爭車輛仍繼續往前
    ，被告之機車離開畫面」，可知兩車車頭雖一度非常靠近，
    但畫面並無碰撞晃動之情形，亦難認兩車確有發生碰撞事故
    。另經本院依職權向臺南市政府警察局永康分局調取本件交
    通事故案卷，依卷附道路交通事故調查報告表㈡僅記載兩造
    個人資料、車輛類別及車牌號碼，其有關本件之肇事因素（
    如當事者行動狀態、車輛撞擊部位、駕駛資格、飲酒情形等
    ）均未予記載，亦無法證明兩造車輛於前揭時、地曾有碰撞
    情事。原告復未能提出其他證據以實其說，則原告主張兩車
    於前揭時、地曾發生碰撞乙節，不足採信。
　⒉又依被告提出車牌號碼000-000號機車之行車紀錄器畫面截圖
    顯示，被告行向之路口號誌為閃紅燈路口，其於進入事故路
    口前，曾於停止線前停止約2秒後，始駛入路口，可見被告
    有依規定停車再開。而原告行向之路口號誌為閃黃燈路口，
    原告應減速通過，惟根據系爭車輛之行車紀錄器畫面之時速
    顯示，原告於距離事故路口前之時速為41公里，接近路口時
    時速為42公里，通過停止線進入路口時時速為43公里，顯見
    原告於通過事故路口前並未依規定減速。又原告自述系爭車
    輛之前擋風玻璃，係因其緊急煞車致副駕駛座乘客之手部壓
    到，致造成前擋風玻璃破裂等語。然原告於通過事故路口前
    未依規定減速，以致於其經過路口時突然發見被告騎乘之機
    車駛入路口才緊急煞車，因事出突然遂導致副駕駛座乘客無
    法預警，情急之下才出手按壓前擋風玻璃，造成前擋風玻璃
    破裂，是系爭車輛前擋風玻璃破裂應係原告行經閃光黃燈未
    依規定減速，致其經過路口時突然發見被告騎乘之機車駛入
    路口遂緊急煞車所致，與被告無關。
  ㈢承上，系爭車輛之前擋風玻璃破損係原告自己之過失所致，
    系爭車輛所有人王雅頻對被告並無損害賠償請求權，則原告
    更無從受讓王雅頻對被告之損害賠償請求權。
五、從而，原告依侵權行為及債權讓與等法律關係，請求被告應
    給付原告27,872元，為無理由，應予駁回。
六、本件判決基礎已臻明確，兩造其餘攻擊防禦方法，核不影響
    判決結果，爰不予一一論述，併此敘明。
七、按訴訟費用，由敗訴之當事人負擔；小額訴訟，法院為訴訟
    費用之裁判時，應確定其費用額，民事訴訟法第78條、第43
    6條之19第1項分別定有明文。本件訴訟費用計1,000元（即
    第一審裁判費），應由敗訴之原告負擔，爰確定如主文第2
    項所示。
八、結論：本件原告之訴為無理由。爰依民事訴訟法第436條之2
    3、第436條第2項、第78條、第436條之19第1項，判決如主
    文。
中　　華　　民　　國　　110 　年　　4 　　月　　13　　日
                     新市簡易庭  法  官　曾仁勇
以上正本證明與原本無異。
如不服本判決，應於送達後20日內，向本院提出上訴狀並表明上
訴理由，如於本判決宣示後送達前提起上訴者，應於判決送達後
20日內補提上訴理由書（須附繕本）。
對於小額程序之第一審判決之上訴，非以其違背法令之理由，不
得為之。且上訴狀內應記載表明（一）原判決所違背之法令及其
具體內容。（二）依訴訟資料可認為原判決有違背法令之具體事
實者。
如委任律師提起上訴者，應一併繳納上訴審裁判費。 
中　　華　　民　　國　　110 　年　　4 　　月　  13　　日
                                書記官  吳佩芬